【裁判字號】    89,易緝,43
【裁判日期】    891011
【裁判案由】    竊盜
【裁判全文】
臺灣新竹地方法院刑事判決                          八十九年度易緝字第四三號
    公  訴  人  臺灣新竹地方法院檢察署檢察官
    被      告  乙○○
右列被告因竊盜案件，經檢察官提起公訴（八十九年度偵字第八三三號、第一四０五
號），本院判決如左：
    主      文
乙○○結夥三人攜帶兇器毀壞安全設備逾越門扇於夜間侵入住宅竊盜未遂，處有期徒
刑肆月。
    事      實
一、乙○○與王森桂、黃治民（後二人均已先行審結），基於意圖為自己不法所有之
    犯意聯絡及行為分擔，於民國（下同）八十九年一月三十一日晚間十時十分許，
    由王森桂駕駛車號ＪＶ一四七五號自用小貨車，搭戴乙○○、黃治民二人，至新
    竹市○○里○○路（起訴書誤戴為明湖路）青草湖畔之甲○○、李曾月圓夫妻所
    有供住宅使用之貨櫃屋前，由王森桂、黃治民各持手電筒一支，並自前開車輛上
    搬下客觀上足資為兇器之裁剪刀、油壓剪各一支備用，後合力以油壓剪破壞前開
    貨櫃屋大門加裝之屬於安全設備之掛鎖，乙○○則於車上把風，嗣因無法破壞該
    鎖，王森桂等三人仍駕車返回王森桂前開處住，取得客觀上足資為兇器之鐵鋸一
    支後（前述手電筒、裁剪刀、油壓剪、鋸子均係王森桂父親所有），於翌（二月
    一日）日零時二十分許，再返回前開貨櫃屋，由王森桂、黃治民各持手電筒各一
    支，合力以前開鐵鋸，破壞前開掛鎖，乙○○則負責把風，王森桂、黃治民於破
    壞上開掛鎖後，即侵入前開貨櫃屋，著手搬取貨櫃屋內床架時，因渠等行動驚醒
    睡於貨櫃屋二樓之甲○○，經甲○○以電話報警後，為警在貨櫃屋外之前開車輛
    內查獲乙○○，並於貨櫃屋內查獲王森桂、黃治民，而竊盜未遂。
二、案經新竹市警察局第三分局報告臺灣新竹地方法院檢察署檢察官偵查起訴。
    理      由
一、訊據被告乙○○除否認有意圖為自己不法所有之竊盜犯行及把風行為外，對於右
    揭其餘事實，均自承不諱，辯稱：係被告王森桂叫被告黃治民一起去搬東西，其
    並不知他們要去偷，且不知他們如何破壞門鎖等語。經查，被告王森桂、黃治民
    二人確有於前揭時間，偕同被告乙○○，二度至被害人甲○○住處，由被告王森
    桂、黃治民共同持前述工具，破壞被害人甲○○前揭住處門鎖，並入內竊取床架
    之事實，業據被告王森桂、黃治民於本院審理時坦承在卷，核與被害人甲○○於
    警訊中及本院調查時；被害人李曾月圓於偵訊中指述情節相符，並經證人即查獲
    告三人之警員丙○○於本院調查時證述在卷，復有裁剪刀、油壓剪、鐵鋸各一支
    、手電筒二支扣案可稽。次查，雖被告王森桂、黃治民均供稱：被告乙○○並不
    知情等語，唯被告王森桂、黃治民等二人係於深夜侵入他人住處，已有違一般搬
    取物品均會於日間為之之常情，且被告王森桂、黃治民等二人，第一次持工具破
    壞被害人甲○○前揭住處門鎖時，曾發出聲響，而為被害人甲○○查覺，亦據被
    害人甲○○於本院調查時指述在卷，被告乙○○豈有不知被告王森桂、黃治民係
    欲行竊之理。再者，被告王森桂、黃治民二人因無法破壞門鎖，復偕同被告乙○
    ○返回被告王森桂住處，另取工具，再至被害人甲○○住處破壞門鎖，被告王森
    桂、黃治民二人行竊意圖至此已表露無疑，況被告乙○○亦自承，第二次至被害
    人甲○○住處時曾下車查看，是其對被告王森桂、黃治民二人所為，要難委稱不
    知情。雖被告乙○○辯稱：其下車後僅看見他們從車上搬東西下來，並未看見他
    們搬什麼等語，然被告乙○○為警查獲當時，係坐於駕駛座，車燈開著，引擎未
    熄火，被告乙○○看見警察前來，曾喊有人來等情，亦據證人丙○○於本院調查
    時證述在卷，若非其已知被告人王森桂、黃治民二人行為係屬違法，且有同謀並
    負責把風之意，何以其於警察掩至時，會高喊有人來等語，益徵被告乙○○確係
    同謀，並於現場把風無誤，是被告乙○○前揭所辯，顯係卸責之詞；被告王森桂
    、黃治民前述所供，無非係迴護被告乙○○之語，均不足採。綜上本件事證已明
    ，被告乙○○加重竊盜未遂犯行，已堪認定。
二、查裁剪刀、油壓剪、鐵鋸客觀上均足資認係兇器；被告等所侵入者，雖係貨櫃屋
    ，然既係被害人甲○○、李曾月圓供居住使用，應屬住宅；所破壞之掛鎖，則屬
    安全設備，核被告乙○○所為均係犯刑法第三百二十一條第二項、第一項第一、
    二、三、四款之結夥三人攜帶兇器毀壞安全設備逾越門扇於夜間侵入住宅竊盜未
    遂罪。被告乙○○雖僅負責把風，唯其既事先同謀，顯係以自己犯罪之意思而參
    與犯罪，故就上開犯行與被告王森桂、黃治民間，應論以共同正犯（院字第二０
    三０號解釋參照）。被告乙○○等三人先後二次行為，均屬當次竊盜犯行之一部
    ，為接續行為，應屬接續犯。被告乙○○已著手於犯罪行為之實行，但未達於既
    遂階段，為未遂犯，應依刑法第二十六條前段之規定減輕其刑。爰審酌被告乙○
    ○為圖一己之利，竟附合被告王森桂、黃治民攜帶兇器利用夜間闖入他人住宅、
    影響他人居住安全、尚未竊得財物，並審酌本件竊盜犯行係由被告王森桂提議，
    由被告王森桂、黃治民入屋行竊，被告乙○○僅在外把風，所生危害及其犯罪後
    態度等一切情狀，量處如主文所示之刑。至於扣案裁剪刀、油壓剪、鐵鋸各一支
    、手電筒二支、手套一付，業據被告王森桂供稱係其父所有，並非被告王森桂等
    人所有、且被告等人並未持手套犯案；另士林刀一支，亦經被告王森桂、黃治民
    供稱係在貨櫃屋前拾得，亦非被告王森桂等人所有，爰均不為沒收之諭知。
三、被告王森桂、黃治民已先行審結（八十九年度易字第四九二號），併予敘明。
據上論斷，應依刑事訴訟法第二百九十九條第一項前段，刑法第二十八條、第三百二
十一條第二項、第一項第一款、第二款、第三款、第四款、第二十六條前段，判決如
主文。
本案經檢察官林李嘉到庭執行職務。
中      華      民      國    八十九    年      十      月     十一     日
                                       臺灣新竹地方法院刑事第二庭
                                           法  官  張  百  見
右正本證明與原本無異。
如不服本判決，應於判決送達後十日內向本院提出上訴狀( 應附繕本 )，上訴於
臺灣高等法院。
                                              書記官  陳  進  楷
中      華      民      國    八十九    年      十      月     十一     日
附錄論罪科刑法條：刑法第三百二十一條第一項、第二項。
犯竊盜罪而有左列情形之一者，處六月以上五年以下有期徒刑。
第一款：於夜間侵入住宅或有人居住之建築物、船艦，或隱匿其內而犯之者。
第二款：毀越門扇、牆垣或其他安全設備而犯之者。
第三款：攜帶兇器而犯之者。
第四款：結夥三人以上而犯之者。
前項之未遂犯罰之。


司法院資訊處製作；財團法人民間司法改革基金會備份。
